【裁判字號】    97,裁,5090
【裁判日期】    971120
【裁判案由】    房屋稅
【裁判全文】
最  高  行  政  法  院  裁  定
                                      97年度裁字第5090號
上  訴  人  環亞股份有限公司
代  表  人  甲○
被 上訴 人  臺北市稅捐稽徵處
代  表  人  乙○○
上列當事人間房屋稅事件，上訴人對於中華民國97年7月24日臺
北高等行政法院96年度訴字第4101號判決，提起上訴，本院裁定
如下：
    主  文
上訴駁回。
上訴審訴訟費用由上訴人負擔。
    理  由
一、按對於高等行政法院判決之上訴，非以其違背法令為理由，
    不得為之，行政訴訟法第242條定有明文。依同法第243條第
    1項規定，判決不適用法規或適用不當者，為違背法令；而
    判決有同條第2項所列各款情形之一者，為當然違背法令。
    又提起上訴，應以上訴狀表明上訴理由，並應添具關於上訴
    理由之必要證據，復為同法第244條第1項第4款及第2項所明
    定。準此，當事人對於高等行政法院判決提起上訴，如以高
    等行政法院判決有行政訴訟法第243條第1項規定之不適用法
    規或適用不當為理由時，其上訴狀或理由書應有具體之指摘
    ，並揭示該法規之條項或其內容；若係成文法以外之法則，
    應揭示該法則之旨趣；倘為司法院解釋或本院之判例，則應
    揭示該判解之字號或其內容；如以高等行政法院判決有行政
    訴訟法第243條第2項所列各款情形為理由時，其上訴狀或理
    由書應揭示合於該條項各款之事實。上訴狀或理由書如未依
    此項方法表明，或其所表明者與上開法條規定不合時，即難
    認為已對高等行政法院判決之違背法令有具體之指摘，其上
    訴自難認為合法。
二、本件上訴人對於臺北高等行政法院96年度訴字第4101號判決
    （下稱原判決）上訴，雖以：上訴人所有臺北市○○○路○
    段337號3樓、4樓、6樓至15樓、地下1樓、地下2樓房屋（即
    系爭房屋稅繳款書所載各樓房屋）現值，經被上訴人核定均
    高達數千萬元，顯與事實不符；且系爭房屋屋齡已十餘年，
    房屋附屬設備老舊，每年均需花費鉅額修繕費用，故應酌予
    降低房屋之現值，以減輕上訴人不當之租稅負擔等語為由。
    惟核其上訴狀所載內容，或係重述其在原審業經主張而為原
    判決摒棄不採之陳詞，或係就原審取捨證據、認定事實之職
    權行使事項，任加指摘違誤，而未具體表明原判決究竟有如
    何合於不適用法規或適用不當、或有行政訴訟法第243條第2
    項所列各款之情形，尚難認為已對原判決之如何違背法令有
    具體之指摘。依首揭規定及說明，應認其上訴為不合法，應
    予駁回。
三、據上論結，本件上訴為不合法。依行政訴訟法第249條第1項
    前段、第104條、民事訴訟法第95條、第78條，裁定如主文
    。
中    華    民    國    97    年    11    月    20    日
                    最高行政法院第五庭
                        審判長法官  劉  鑫  楨
                              法官  黃  清  光
                              法官  黃  淑  玲
                              法官  吳  慧  娟
                              法官  曹  瑞  卿
以  上  正  本  證  明  與  原  本  無  異
中    華    民    國    97    年    11    月    20    日
                              書記官  張  雅  琴


司法院資訊處製作；財團法人民間司法改革基金會備份。
